臺灣彰化地方法院刑事判決　　　　　　　　　　　　　九十一年度訴字第二二○號
　　公　訴　人　臺灣彰化地方法院檢察署檢察官
　　被　　　告　甲○○
右列被告因違反毒品危害防制條例案件，經檢察官提起公訴（九十年度毒偵字第四○
○七號），本院判決如左：
    主  文
甲○○連續施用第一級毒品，累犯，處有期徒刑拾月，扣案之第一級毒品海洛因壹包
（淨重零點肆公克，包裝重零點貳公克）沒收銷燬，注射針筒壹支沒收；又連續
施用第二級毒品，累犯，處有期徒刑伍月；應執行有期徒刑壹年貳月，扣案之第一級
毒品海洛因壹包（淨重零點肆公克，包裝重零點貳公克）沒收銷燬，注射針筒壹
支沒收。
    事  實
一、甲○○前於民國九十年間，因竊盜案件，經本院判處有期徒刑三月，並諭知易科
    罰金之折算標準確定，於九十年八月七日易科罰金執行完畢。復因施用毒品案件
    ，經依本院九十年度毒聲字第一六三一號裁定送觀察、勒戒後，認無繼續施用毒
    品之傾向，由臺灣彰化地方法院檢察署檢察官於九十年五月二十九日以九十年度
    毒偵字第一二二一、二二一一號不起訴處分確定。詎仍不知悔改，竟基於概括之
    犯意，自九十年十月二日下午八時三十分許起，至同年十二月二十日上午某時止
    ，在彰化縣溪湖鎮○○里○○路○段六九五巷一二五弄九十九號住處廁所內，以
    將第一級毒品海洛因混合礦泉水後再以針筒注射之方式，連續施用第一級毒品海
    洛因多次，平均每日施用二至三次。另基於概括之犯意，自九十年十月十六日某
    時起，至同年十二月十九日上午某時止，在上址住處廁所內，以將第二級毒品甲
    基安非他命置於玻璃管內燒烤生煙後吸食之方式，連續施用第二級毒品甲基安非
    他命多次，平均約二至三日施用一次。嗣於九十年十月三日下午一時三十分許，
    甲○○因另案配合警方調查，經警發現可疑而為警查獲，並扣得第一級毒品海洛
    因一包（淨重○‧三四公克，包裝重○‧二三公克）、甲○○所有供其施用第一
    級毒品之注射針筒一支。另於同年十二月二十一日送執行觀察、勒戒時，經臺灣
    彰化看守所附設勒戒所對其採集尿液送驗後，亦分別呈甲基安非他命及嗎啡（海
    洛因施用入人體，經代謝作用可分解成嗎啡，故海洛因在進入人體後，均以嗎啡
    形態排於尿液中）陽性反應，始獲悉上情。經依本院九十年度毒聲字第四一五四
    號裁定送上開附設勒戒所觀察、勒戒後，認有繼續施用毒品之傾向。
二、案經彰化縣警察局移送臺灣彰化地方法院檢察署檢察官偵查起訴。
    理  由
一、訊據被告甲○○對於右開事實坦承不諱，並有扣押筆錄、扣押物品收據、扣押物
    品目錄表各一份、扣押物品清單二紙、取獲毒品暨工具照片一幀在卷可稽，復有
    第一級毒品海洛因一包（淨重○‧三四公克，包裝重○‧二三公克）、注射針筒
    一支扣案可資佐證。且被告先後於九十年十月三日下午八時三十分許及同年十二
    月二十一日移送執行觀察勒戒時，經警及上開附設勒戒所所採集之尿液送驗後，
    確均呈嗎啡陽性反應，其中移送執行觀察勒戒時所採集之尿液並呈甲基安非他命
    陽性反應，有委託檢驗尿液代號與真實姓名對照認證單、彰化縣衛生局煙毒尿液
    檢驗成績書、上開附設勒戒所報告書、檢體採收紀錄表及詮昕科技股份有限公司
    濫用藥物尿液檢驗報告各一份附卷可憑。又扣案之海洛因粉末一包，經送鑑定結
    果，確含有第一級第六項毒品海洛因成分，淨重○‧三四公克，包裝重○‧二三
    公克，有法務部調查局鑑定通知書為據。再被告前因施用毒品案件，經依本院裁
    定送觀察、勒戒後，認無繼續施用毒品之傾向，由臺灣彰化地方法院檢察署檢察
    官於九十年五月二十九日以九十年度毒偵字第一二二一、二二一一號不起訴處分
    確定，亦有臺灣彰化地方法院檢察署刑案資料查註紀錄表、臺灣高等法院被告全
    國前案紀錄表及上開不起訴處分書足參。而被告於上開不起訴處分確定後五年內
    復施用第一級毒品、第二級毒品，經依本院九十年度毒聲字第四一五四號裁定送
    上開附設勒戒所觀察、勒戒後，認有繼續施用毒品之傾向，有該所函送之有無繼
    續施用毒品傾向證明書（記載有繼續施用毒品傾向）一紙為憑。從而，被告之自
    白核與事實相符。本件事證明確，被告犯行足堪認定，應依法論科。
二、查海洛因、甲基安非他命分別係毒品危害防制條例第二條第二項第一款、第二款
    所定之第一級毒品、第二級毒品，被告前因施用毒品經送觀察、勒戒後，認無繼
    續施用毒品之傾向，由檢察官為不起訴處分確定後，復施用第一級毒品、第二級
    毒品，核其所為，係犯毒品危害防制條例第十條第一項之施用第一級毒品及同條
    第二項之施用第二級毒品罪。被告供施用而持有第一級毒品、第二級毒品之低度
    行為，應為施用第一級毒品、第二級毒品之高度行為所吸收，均不另論罪。被告
    先後多次施用第一級毒品及第二級毒品犯行，均時間緊接，所犯基本構成要件相
    同，顯係基於概括之犯意反覆為之，皆為連續犯，均應依刑法第五十六之規定，
    各以一罪論，並加重其刑。又被告所犯上開二罪間，犯意各別，行為互殊，應分
    論併罰。查被告前於九十年間，因竊盜案件，經本院判處有期徒刑三月，並諭知
    易科罰金之折算標準確定，於九十年八月七日易科罰金執行完畢，有臺灣彰化地
    方法院檢察署刑案資料查註紀錄表、臺灣高等法院被告全國前案紀錄表可按，其
    於受有期徒刑之執行完畢後，五年以內再犯有期徒刑以上之上開二罪，均為累犯
    ，皆應依刑法第四十七條之規定，遞加重其刑。爰審酌被告犯罪之動機、目的、
    施用毒品自戕身心，且前業經送觀察、勒戒後，獲寬典予以不起訴處分確定，猶
    不知悔改，竟又再度施用毒品，顯乏禁絕毒害之決心，及其施用毒品次數暨其犯
    後坦承犯行、態度良好等一切情狀，分別量處如主文所示之刑，並定其應執行刑
    ，以示懲儆。
三、扣案之第一級毒品海洛因一包（淨重○‧三四公克，包裝重○‧二三公克），
    係查獲之毒品，應依毒品危害防制條例第十八條第一項前段之規定，沒收銷燬之
    。又扣案之注射針筒一支，係被告所有供其施用第一級毒品所用之工具，已據被
    告供明在卷，爰依刑法第三十八條第一項第二款之規定，沒收之。
四、公訴意旨另以：被告自九十年十月二日起，至同年十月十六日某時（本院認定施
    用第二級毒品始點）前止，在上開住處廁所內，連續施用第二級毒品甲基安非他
    命多次，因認被告就此部分亦涉有毒品危害防制條例第十條第二項之罪嫌云云。
    按犯罪事實應依證據認定之，無證據不得推定其犯罪事實，又被告之自白，不得
    作為有罪判決之唯一證據，仍應調查其他必要之證據，以察其是否與事實相符，
    刑事訴訟法第一百五十四條、第一百五十六條第二項分別定有明文。公訴人認被
    告涉有此部分犯嫌，無非以被告於偵查中供稱：伊自九十年十月二日起開始施用
    第二級毒品甲基安非他命云云。然查被告於九十年十月三日下午八時三十分許經
    警採集之尿液送驗後，僅呈嗎啡陽性反應，甲基安非他命部分則呈陰性反應，此
    有上開委託檢驗尿液代號與真實姓名對照認證單及彰化縣衛生局煙毒尿液檢驗成
    績書足憑，則被告是否確自右開時間開始施用第二級毒品甲基安非他命，已非無
    疑。此外，復查無其他證據足以佐證被告於偵查中所為上開供述係屬真實，揆諸
    前開規定，自難僅憑被告於偵查中唯一且有瑕疵之自白而據為不利於被告之認定
    。是此部分犯行尚屬不能證明，原應為被告無罪之諭知，惟公訴意旨認此部分與
    上開業經論罪科刑之施用第二級毒品部分，具有連續犯之裁判上一罪關係，爰不
    另為無罪之諭知，附此敘明。
據上論斷，應依刑事訴訟法第二百九十九條第一項前段，毒品危害防制條例第十條第
一項、第二項、第十八條第一項前段，刑法第十一條前段、第五十六條、第四十七條
、第五十一條第五款、第三十八條第一項第二款，判決如主文。
本案經檢察官陳燕瑩到庭執行職務。
中      華      民      國    九十一    年      三      月    二十九    日
                                臺灣彰化地方法院刑事第三庭
                                    法      官  陳  連  發
右正本證明與原本無異。
如不服本判決，應於判決送達後十日內向本院提出上訴狀( 須附繕本 )。
                                    法院書記官  張  木  松
中      華      民      國    九十一    年      三      月    二十九    日
毒品危害防制條例第十條：
施用第一級毒品者，處六月以上五年以下有期徒刑。
施用第二級毒品者，處三年以下有期徒刑。
附錄論罪科刑法條：毒品危害防制條例第十條第一項、第二項。
